【裁判字號】    98,抗,620
【裁判日期】    980630
【裁判案由】    聲請減刑及定應執行刑
【裁判全文】
臺灣高等法院刑事裁定                   98年度抗字第620號
抗  告  人
即受 刑 人  甲○○
上列抗告人因減刑及定應執行刑案件，不服臺灣臺北地方法院中
華民國98年5月27日裁定（98年度聲減字第58號），提起抗告，
本院裁定如下：
    主  文
抗告駁回。
    理  由
一、按犯罪在中華民國96年4月12日以前者，除本條例另有規定
    外，有期徒刑、拘役或罰金，減其刑期或金額二分之一；裁
    判確定前犯數罪，有應減刑與不應減刑者，就應減刑之罪，
    依第2條、第4條、第6條至第8條及前條規定減刑後，與不應
    減刑之罪之宣告刑，適用刑法第51條定其應執行之刑；依該
    條例應減刑之罪，已經判決確定尚未執行或執行未完畢者，
    由檢察官或應減刑之人聲請最後審理事實之法院裁定之；而
    關於定其應執行之刑，依該條例應減刑之數罪，經二以上法
    院裁判確定者，得由一檢察官或應減刑之人犯合併向其中一
    裁判法院聲請裁定之，中華民國96年罪犯減刑條例第2條第1
    項第3款、第11條、第8條第1項、第12條準用同條例第8條第
    3項分別定有明文。次按刑法第2條第1項規定：「行為後法
    律有變更者，適用行為時之法律。但行為後之法律有利於行
    為人者，適用最有利於行為人之法律。」查受刑人所犯如附
    表編號2、3所示之罪，係於民國95年7月1日之前犯之，而刑
    法第51條業於94年1月7日修正，同年2月2日經總統令公布，
    並自95年7月1日起施行，修正前刑法第51條規定：「數罪併
    罰，分別宣告其罪之刑，依左列各款定其應執行刑者：」，
    其中第5款規定：「宣告多數有期徒刑者，於各刑中之最長
    期以上，各刑合併之刑期以下，定其刑期。但不得逾20年。
    」，而修正後刑法第51條第5款規定：「宣告多數有期徒刑
    者，於各刑中之最長期以上，各刑合併之刑期以下，定其刑
    期。但不得逾30年。」，經比較新舊法之結果，修正後刑法
    並無較有利於受刑人之情形，依刑法第2條第1項前段，自應
    依修正前刑法第51條第5款之規定，定其應執行之刑。再按
    裁判確定前犯數罪者，併合處罰之；數罪併罰，有二裁判以
    上者，依刑法第51條規定，定其應執行刑，刑法第50條、第
    53條分別定有明文。所謂「裁判確定前」，應以聲請定執行
    刑之各罪中最先裁判確定案件之確定時為準，換言之，必須
    其他各罪之犯罪行為時，均在最先一罪判決確定前始符合數
    罪併罰之條件。
二、檢察官聲請意旨略以：受刑人甲○○於附表所列日期犯如附
    表所列之罪，經如附表所列之法院判處如附表所列之刑確定
    在案。經查其所犯上開各罪，犯罪時間均在中華民國96年4
    月24日以前，所犯如附表所列編號1、2、4號之罪，核與中
    華民國96年罪犯減刑條例第2條第1項第3款規定相符，應依
    同條例第8條第1項、第3項之規定減刑，而其所犯餘罪，雖
    依本條例第3條規定不予減刑，惟仍應依同條例第11條規定
    定其應執行刑。
三、抗告意旨略以：原裁定所為之減刑與抗告人推算不符合，希
    法院能重新裁定云云。
四、經查：
  (一)按受刑人所犯如附表編號2、4所示之罪，業經本院及臺灣臺
    北地方法院分別判處有期徒刑4年6月、4年6月確定在案，有
    本院被告前案紀錄表及上開判決在卷可稽。茲檢察官以受刑
    人所犯上開各罪之犯罪時間，均係在民國96年4月24日以前
    ，合於中華民國96年罪犯減刑條例第2條第1項第3款規定，
    聲請予以減刑，揆諸前揭說明，應認此部分聲請為正當，原
    審法院乃准許檢察官之聲請，依法就受刑人所犯如附表編號
    2、4所示之罪，裁定各減為有期徒刑2年3月、2年3月。且就
    附表編號2所示減得之刑，併與附表編號3所示不得減刑之罪
    定其應執行刑有期徒刑17年，本院審核認此部分並無違誤，
    應予准許。
  (二)次按受刑人所犯如附表編號1（原審附表編號1罪名欄、最後
    事實審欄、確定判決欄、合於96年罪犯減刑條例欄誤載部分
    均更正如本院附表編號1所示）所示之犯罪，已於78年1月21
    日執行完畢，有本院被告前案紀錄表在卷可參，是聲請人聲
    請就附表編號1所示之犯罪，予以減刑，揆諸前揭說明，此
    部分聲請於法即有未合。又按本件受刑人所犯如附表編號2
    、3 及編號4所示之罪，其犯罪時間分別為78年4月26日及85
    年4 月24日，係在附表編號1所示之罪判決確定日期即77年9
    月7日之後，此有臺灣高等法院被告前案紀錄表在卷可參，
    是聲請人聲請就附表編號1所示之犯罪，與附表所列其餘之
    犯罪定其應執行刑之部分，於法即有未合，應予駁回。至聲
    請人聲請就附表編號4所示之罪，併與如附表編號2、3所示
    之罪定其應執行之刑部分，因受刑人所犯如附表編號4所示
    之罪，其犯罪時間為85年4月24日，係在附表編號2、3所示
    之罪判決確定日期即79年1月12日之後，依前揭說明，此部
    分聲請亦於法未合，應予駁回。原審法院因而駁回檢察官此
    部分之聲請，經核亦無違誤之處。
  (三)抗告人提起抗告，未具理由，空言指摘原裁定所為減刑與其
    推算不符合云云，自無理由，應予駁回。
五、據上論斷，應依刑事訴訟法第412條，裁定如主文。
中    華    民    國    98    年    6    月    30    日
                  刑事第八庭  審判長法  官  鄭文肅
                                    法  官  蔡光治
                                    法  官  劉嶽承
以上正本證明與原本無異。
不得再抗告。
                                    書記官  何仁崴
中    華    民    國    98    年    7     月    1     日


司法院資訊處製作；財團法人民間司法改革基金會備份。
